# 请教问题

提问人：yunlingli 时间：2011-03-17 09:39:29
本年我们投资了一家公司，投资时被投资单位的净资产为 900 万元，我们投资了 350 万元，占比30%，该公司年度实现净利润－ 100 万元，由于我们和一些其他股东的投资增加了当期资本公积 80 万元，那么年末的时候我们应该确认长期股权投资损益调整和其他权益变动分别是多少呀？ 损益调整是－ 100 30%=-30 我现在的疑惑是其他权益变动仅按照当期的 80 30%=24万元 还是-【 350 －(900－100+80) 0.3 － 100 30%】＝－ 56 万元呢？

回答人：chenyiwei
“其他权益变动”应当仅限于本企业在该联营企业的其他综合收益中按比例享有的份额。 对于该联营企业的资本公积增加额中由你公司资本性投入导致增加的部分，已经构成你公司的投资成本。 对于该联营企业的资本公积增加额中由其他股东资本性投入导致增加的部分，你公司应确认为投资收益。